【裁判字號】    98,訴,24
【裁判日期】    980218
【裁判案由】    偽造文書等
【裁判全文】
臺灣板橋地方法院刑事判決                98年度訴字第24號
公  訴  人  臺灣板橋地方法院檢察署檢察官
被      告  乙○○
                    （現於臺灣臺北監獄臺北分監執行中）
上列被告因竊盜等案件，經檢察官提起公訴（97年度偵字第2641
2 號），因被告於準備程序進行中就被訴事實為有罪之陳述，經
告知簡式審判程序之旨，本院裁定由受命法官獨任進行簡式審判
程序，並判決如下：
    主  文
乙○○意圖為自己不法所有，而竊取他人之物，處有期徒刑參月
，如易科罰金，以新臺幣壹仟元折算壹日；又行使偽造私文書，
足以生損害於他人，處有期徒刑肆月，如易科罰金，以新臺幣壹
仟元折算壹日。如附表所示之信用卡簽帳單商店存根聯上偽造之
「丙○○」簽名共肆枚，均沒收。應執行有期徒刑伍月，如易科
罰金，新臺幣壹仟元折算壹日。如附表所示之信用卡簽帳單商店
存根聯上偽造之「丙○○」簽名共肆枚，均沒收。
    事  實
一、乙○○意圖為自己不法之所有，於民國（下同）97年7 月28
    日上午9 時許，在丙○○臺北縣新莊市○○○路163 巷1 弄
    3 號1 樓居所，乘該處無人在家且疏未鎖門之際，進入屋內
    徒手竊取中國信託商業銀行（下稱中國信託）信用卡1 張（
    卡號為0000000000000000）及廠牌型號Nokia5610 、手機序
    號000000000000000 號之手機1 支（涉犯侵入住居罪嫌部分
    未據告訴），得手後旋即離去現場。復基於意圖為自己不法
    之所有及行使偽造私文書之犯意，持上開竊得之中國信託信
    用卡，於附表編號1 至4 所示之時、地，冒用丙○○名義刷
    卡消費，且在消費簽帳單上偽簽「丙○○」之署名，持之交
    付各該特約商店店員，表示丙○○本人同意就簽帳單上所載
    之消費以信用卡付款，致店員陷於錯誤，誤以為係丙○○本
    人持卡消費，而將附表編號1 至4 所示金額之商品交付予乙
    ○○，足生損害於丙○○、各該特約商店及發卡銀行對於客
    戶信用卡消費管理之正確性。嗣因丙○○發覺家中財物遭竊
    ，其信用卡遭盜刷而報警處理，始循線查悉上情。
二、案經丙○○、甲○○訴由臺北縣政府警察局新莊分局報告臺
    灣板橋地方法院檢察署檢察官偵查起訴偵查起訴。
    理  由
一、上揭事實，業據被告乙○○於偵查中、本院準備程序及審理
    時坦承不諱，核與告訴人丙○○、甲○○及證人洪芬蘭、呂
    麗苓、溫國雄、張志偉於警詢中之證訴相符，復有簽帳單4
    紙、監視器翻拍照片15張、冒用明細2 紙等資料足資佐證，
    足徵被告前開自白與事實相符，應堪採信，是本案事證明確
    ，被告犯行洵堪認定，應依法論科。
二、按信用卡簽帳單由持卡人簽名，即表示持卡人同意依據其與
    發卡銀行間之約定，對其所購物品或接受服務，均應按簽帳
    單之消費金額，付款與發卡銀行，故持卡人於簽帳單簽名，
    係對所簽金額負擔付款之義務，性質上屬消費付款契約書，
    亦為私文書（最高法院90年度臺上字第6898號刑事判決要旨
    參照）。核被告所為，係犯刑法第320 條第1 項竊盜及同法
    第216 條、第210 條之行使偽造私文書罪及同法第339 條第
    1 項詐欺取財等罪。被告偽造署押係偽造私文書之前階段行
    為，偽造私文書之低度行為，復為行使偽造私文書之高度行
    為所吸收，均不另論罪。又被告竊取告訴人丙○○所有之中
    國信託銀行信用卡後，再接續多次盜刷告訴人丙○○之信用
    卡，惟其主觀上均係基於一整體獲取財物及財產上不法利益
    之犯罪意思，因此各個舉動不過為其犯罪行為之一部分，顯
    係基於單一犯意接續所為，各侵害單一之法益，應以一行為
    論以接續犯。另被告以一盜刷信用卡並偽簽姓名之行為，同
    時觸犯上開行使偽造私文書罪及詐欺取財罪，為想像競合犯
    ，應依刑法第55條之規定，從一重依行使偽造私文書罪處斷
    。又被告所為上開竊盜罪及行使偽造私文書等罪間，犯意各
    別，行為互殊，應予分論併罰。爰審酌被告因一時貪念，致
    罹刑章，且犯罪後已坦承犯行，兼衡其素行情形，有臺灣高
    等法院被告前案紀錄表乙份可憑，智識程度（國中）及犯罪
    之動機、目的、手段等一切情狀，各量處如主文所示之刑，
    並均諭知易科罰金之折算標準，及定其應執行刑，並諭知易
    科罰金之折算標準，以示懲儆。
三、如附表所示信用卡簽帳單商店存根聯上偽造之「丙○○」簽
    名共4 枚，均為偽造之署押，皆應依刑法第219 條規定沒收
    之。另信用卡簽帳單之持卡人「存根聯」5 紙，已歸屬被告
    所有，且為被告供犯罪所用之物，雖未扣案，惟無證據證明
    仍有存在，為避免沒收執行上之困難，爰不宣告沒收。
四、查本件被告所犯並非死刑、無期徒刑、最輕本刑為3 年以上
    有期徒刑之罪或高等法院管轄第一審案件，而其於準備程序
    進行中，被告先就被訴事實為有罪之陳述，經法官告知簡式
    審判程序之旨，並聽取公訴人及被告之意見後，本院認適宜
    改依簡式審判程序進行，爰依刑事訴訟法第273 條之1 第1
    項、第284 條之1 規定，由本院合議庭以裁定由受命法官獨
    任進行簡式審判程序，附此敘明。
據上論斷，應依刑事訴訟法第273 條之1 第1 項、第299 條第1
項前段，刑法第320 條第1 項、第216 條、第210 條、第219 條
、第339 條第1 項、第55條、第51條第5 款、第41條第1 項前段
，刑法施行法第1 條之1 第1 項、第2 項前段，判決如主文。
本案經檢察官陳姿雯到庭執行職務。
中    華    民    國    98    年    2     月    18    日
                  刑事第二庭    法  官  吳幸娥
以上正本證明與原本無異
如不服本判決應於送達後10日內向本院提出上訴狀
                                書記官  蕭佩宜
中    華    民    國    98    年    2     月    18    日
附錄本案所犯法條全文
中華民國刑法第320條
（普通竊盜罪、竊佔罪）
意圖為自己或第三人不法之所有，而竊取他人之動產者，為竊盜
罪，處5 年以下有期徒刑、拘役或5 百元以下罰金。
意圖為自己或第三人不法之利益，而竊佔他人之不動產者，依前
項之規定處斷。
前二項之未遂犯罰之。
中華民國刑法第216條
（行使偽造變造或登載不實之文書罪）
行使第210 條至第215 條之文書者，依偽造、變造文書或登載不
實事項或使登載不實事項之規定處斷。
中華民國刑法第210條
（偽造變造私文書罪）
偽造、變造私文書，足以生損害於公眾或他人者，處5 年以下有
期徒刑。
中華民國刑法第339條
（普通詐欺罪）
意圖為自己或第三人不法之所有，以詐術使人將本人或第三人之
物交付者，處5 年以下有期徒刑、拘役或科或併科1 千元以下罰
金。
以前項方法得財產上不法之利益或使第三人得之者，亦同。
前二項之未遂犯罰之。
附表：
┌──┬────┬────┬────┬─────┬─────┐
│編號│盜刷卡別│時間    │地點    │盜刷金額及│偽造之署名│
│    │        │        │        │物品      │          │
├──┼────┼────┼────┼─────┼─────┤
│1   │中國信託│97年7 月│臺北縣新│香菸等物共│丙○○署名│
│    │信用卡  │28日9 時│莊市民安│計2,100 元│1 枚      │
│    │        │53分許  │西路135 │          │          │
│    │        │        │至137 號│          │          │
│    │        │        │頂好超市│          │          │
├──┼────┼────┼────┼─────┼─────┤
│2   │中國信託│97年7 月│臺北縣板│沐浴乳、洗│丙○○署名│
│    │信用卡  │28日11時│橋市僑中│潤髮乳、尿│1 枚      │
│    │        │4 分許  │一街102 │片、黑糖等│          │
│    │        │        │巷5 弄15│物共計1,32│          │
│    │        │        │號僑中商│0 元      │          │
│    │        │        │行      │          │          │
├──┼────┼────┼────┼─────┼─────┤
│3   │中國信託│97年7 月│臺北縣新│糖果等物共│丙○○署名│
│    │信用卡  │28日14時│莊市西盛│計289 元  │1 枚      │
│    │        │14分許  │街313號1│          │          │
│    │        │        │樓長青吉│          │          │
│    │        │        │田藥局  │          │          │
├──┼────┼────┼────┼─────┼─────┤
│4   │中國信託│97年7 月│臺北縣樹│不詳物品共│丙○○署名│
│    │信用卡  │28日16時│林市大安│計7,440 元│1 枚      │
│    │        │9 分許  │路118 號│          │          │
│    │        │        │家樂福樹│          │          │
│    │        │        │林店    │          │          │
└──┴────┴────┴────┴─────┴─────┘


司法院資訊處製作；財團法人民間司法改革基金會備份。
